臺灣高雄地方法院刑事判決　　　　　　　94年度訴緝字第25號
公　訴　人　臺灣高雄地方法院檢察署檢察官
被　　　告　甲○○
上列被告因毒品危害防制條例案件，經檢察官提起公訴（93年度
毒偵緝字第327 號），嗣本院於準備程序訊問被告後，因被告就
被訴事實為有罪之陳述，經詢問檢察官、被告意見後，合議庭乃
裁定由受命法官獨任改行簡式審判程序，本院判決如下：
    主  文
甲○○施用第一級毒品，累犯，處有期徒刑柒月。又連續施用第
二級毒品，累犯，處有期徒刑肆月。應執行有期徒刑拾月。
    事  實
一、甲○○前因肅清煙毒條例案件，於民國82年9 月23日，經本
    院以82年度訴字第2836號判決判處有期徒刑3年1月，上訴後
    ，於82年12月31日，經臺灣高等法院高雄分院以82年度上訴
    字第3888號判決駁回上訴確定，嗣於85年5 月15日縮短刑期
    假釋出監，至87年2 月23日止，因未撤銷假釋而視為執行完
    畢。
二、甲○○前因施用毒品案件，經依本院以87年度訴緝字第 132
    號裁定、臺灣臺東地方法院以90年度毒聲字第249 號裁定送
    觀察、勒戒後，均認無繼續施用毒品之傾向，分別於87年 6
    月12日、90年9月7日執行完畢出監，並於87年6 月26日、90
    年9月11日，各經本院以87年度訴緝字第132號判決判處免刑
    、臺灣臺東地方法院檢察署以90年度毒偵緝字第18號處分書
    為不起訴處分。詎仍不知戒絕，於觀察勒戒執行完畢釋放（
    87年6月12日）後5年內，除基於施用第一級毒品海洛因之犯
    意，於92年1 月23日採尿時回溯24小時內某時止（不含公權
    力拘束期間），在高雄市旗津區○○○路176 號住處，以將
    第一級毒品海洛因置於注射針筒內，再以水稀釋後注射之方
    式，施用第一級毒品海洛因1 次。復基於施用第二級毒品甲
    基安非他命之概括犯意，自92年1月23日前半個月起至92年1
    月23日採尿時起回溯24小時內之某時止（不含公權力拘束期
    間），在高雄市旗津區○○○路176 號住處，以將第二級毒
    品甲基安非他命置於吸食器，再以火燒烤，吸食霧化氣體等
    方式，連續施用第二級毒品甲基安非他命3次。嗣於92年1月
    23日16時50分許，在高雄市旗津區○○○路176 號，為警持
    搜索票查獲，經採集其尿液送驗後，得知上情。
三、案經高雄市政府警察局鼓山分局報告臺灣高雄地方法院檢察
    署檢察官偵查起訴，嗣本院於準備程序訊問被告後，因被告
    就被訴事實為有罪之陳述，經詢問檢察官、被告意見後，乃
    裁定改行簡式審判程序。
    理  由
一、本件被告甲○○所犯係死刑、無期徒刑、最輕本刑為3 年以
    上有期徒刑以外之罪，其於準備程序中就被訴事實為有罪之
    陳述，經本院告知簡式審判程序之旨，並聽取公訴人及被告
    之意見後，合議庭裁定由受命法官獨任進行簡式審判程序，
    合先敘明。
二、右揭犯罪事實，業據被告甲○○於本院審理時坦白承認（詳
    本院訴緝卷第77頁第7 行以下、第79頁第13行以下、第79頁
    倒數第8 行以下）。而被告被查獲後，經採集其尿液送高雄
    市立凱旋醫院鑑驗，結果呈嗎啡及甲基安非他命陽性反應（
    係以ＧＣ／ＭＳ方式檢驗），有該醫院92年2 月24日煙毒尿
    液檢驗成績書附警卷可參（詳警卷第9 頁）。因被告自白核
    與事實相符，是被告施用第一級毒品海洛因1 次、施用第二
    級毒品甲基安非他命3次之犯行，堪以認定。
三、論罪科刑部分：
  (一)按犯毒品危害防制條例第10條之罪，經觀察勒戒後，認無繼
    續施用毒品之傾向者，應即釋放，並為不起訴之處分或不付
    審理之裁定。經觀察勒戒執行完畢釋放後，5 年內再犯第10
    條之罪，依92年1月9日修正施行之毒品危害防制條例第23條
    第2項規定意旨，應由檢察官偵查起訴。
  (二)查被告前因施用毒品案件，經依本院以87年度訴緝字第 132
    號裁定、臺灣臺東地方法院以90年度毒聲字第249 號裁定送
    觀察、勒戒後，均認無繼續施用毒品之傾向，分別於87年 6
    月12日、90年9月7日執行完畢出監，並於87年6 月26日、90
    年9月11日，各經本院以87年度訴緝字第132號判決判處免刑
    、臺灣臺東地方法院檢察署以90年度毒偵緝字第18號處分書
    為不起訴處分等情，有臺灣高雄地方法院檢察署刑案資料查
    註紀錄表、臺灣高等法院被告前案紀錄表及臺灣高雄地方法
    院被告院內索引卡紀錄表可證。又因被告於觀察勒戒執行完
    畢釋放後，5 年內再犯本件毒品危害防制條例第10條之罪，
    是依前開說明，自應依法論科。
  (三)另海洛因、甲基安非他命為毒品危害防制條例所稱之第一級
    毒品、第二級毒品，此觀諸該條例第2條第2項第1款、第2款
    甚明，被告施用上開毒品，核其所為，係違反毒品危害防制
    條例第10條第1項施用第一級毒品罪及同條第2項施用第二級
    毒品罪。被告施用甲基安非他命3 次，時間緊接，方法相同
    ，所犯又係構要件相同之罪名，顯係基於概括之犯意反覆為
    之，應依連續犯之規定論以一罪，並依法加重刑。被告施用
    第一級毒品、第二級毒品前持有第一級毒品、第二級毒品之
    行為，本應各論以持有之罪，惟各該次持有毒品之低度行為
    均為其後施用毒品之高度行為所吸收，不另論罪。再者，被
    告前因肅清煙毒條例案件，於82年9月23日，經本院以82 年
    度訴字第2836號判決判處有期徒刑3年1月，上訴後，於82年
    12月31日，經臺灣高等法院高雄分院以82年度上訴字第3888
    號判決駁回上訴確定，嗣於85年5 月15日縮短刑期假釋出監
    ，至87年2 月23日止，因未撤銷假釋而視為執行完畢等情，
    有前開前案紀錄表在卷足憑，其受有期徒刑執行完畢後， 5
    年內再分別犯本件有期徒刑以上之罪，均為累犯，應各依刑
    法第47條之規定，加重其刑，施用第二級毒品甲基安非他命
    部分，並依法遞加之。被告所犯上開二罪，犯意各別，行為
    互殊，應分論併罰之。爰審酌被告經觀察勒戒後，均未戒絕
    毒品，另再施用毒品，顯見其自制力不足，無法擺脫毒品，
    故應藉由刑罰之執行，以收教化之功能，並參以被告犯後坦
    承施用毒品犯行，所犯係自傷行為，尚未害及他人等一切情
    狀，分別量處如主文所示之刑，並定應執行刑，以資懲儆。
四、92年1 月23日採尿時起回溯24小時內之某時止（不含公權力
    拘束期間）【即起訴書所載之犯行】以外之施用第二級毒品
    甲基安非他命犯行，與起訴部分，具有連續犯之裁判上一罪
    關係，為起訴效力所及，本院自應併予審究。至移送併案審
    理部分【94年度毒偵字第954號，即94年1月27日採尿時起回
    溯24小時內之某時止（不含公權力拘束期間）之施用第一級
    毒品犯行】，因該施用時間與起訴書所載施用時間【即92年
    1 月23日採尿時起回溯24小時內之某時止（不含公權力拘束
    期間）之施用第一級毒品海洛因犯行】，前後已逾2 年，尚
    難認係基於概括犯意反覆為之，與起訴部分並無連續犯之裁
    判上一罪關係，非起訴效力所及，自應退由檢察官另行偵處
    。
據上論斷，應依刑事訴訟法第299條第1項前段、第273 條之1第1
項，毒品危害防制條例第10條第1項及第2項，刑法第11條前段、
第56條、第47條、第51條第5款，判決如主文。
中　　華　　民　　國　　94　　年　　5　　月　　 30　　日
                  刑事第一庭    法　官  方百正
以上正本證明與原本無異。
如不服本判決，應於收受送達後10日內向本院提出上訴書狀。
中　　華　　民　　國　　94　　年　　5　　月　　 30　　日
　　　　　　　　　　　　　　　  書記官  郭素蓉
附錄本判決論罪科刑所依據之法條：
毒品危害防制條例第10條
施用第一級毒品者，處六月以上五年以下有期徒刑。
施用第二級毒品者，處三年以下有期徒刑。
